【裁判字號】    95,抗,269
【裁判日期】    950309
【裁判案由】    假處分
【裁判全文】
臺灣高等法院民事裁定                   95年度抗字第269號
抗  告  人  甲○○
抗告人因與相對人中華商業銀行股份有限公司間假處分事件，對
於中華民國95年1月13日臺灣板橋地方法院95年度裁全字第704號
裁定提起抗告，本院裁定如下：
    主      文
抗告駁回。
抗告費用由抗告人負擔。
    理      由
一、按債權人就金錢以外之請求因請求標的之現狀變更，有日後
    不能強制執行，或甚難強制執行之虞，欲保全強制執行者，
    得聲請假處分，民事訴訟法第532條第1項定有明文。次按假
    處分僅為保全強制執行方法之一種；故苟合於上開假處分條
    件，並經債權人敘明假處分之原因存在，法院即得為准許假
    處分之裁定。至於主張之實體上理由，是否正當，乃屬本案
    問題，非假處分裁判中所能解決（最高法院20年抗字第5號
    裁定意旨參照）。
二、經查：本件相對人即債權人在原法院主張案外人碩緯科技股
    份有限公司（下稱碩緯公司）於民國93年12月15日邀同連帶
    保證人劉宗霖、傅鼎傑向相對人借款新台幣（下同）500萬
    元，並簽訂綜合授信契約及增補借據在案，動用期間自93年
    12月17日起至97年6月15日止，茲因碩緯公司於94年12月15
    日未依約清償，依約定書第7條第1項第2款約定，全部借款
    視為到期，應一次清償全部本息，目前尚欠本金305萬9777
    元及利息、違約金。詎案外人傅鼎傑與抗告人即債務人甲○
    ○成立贈與契約，將如原裁定附表所示之不動產（下稱系爭
    不動產）贈與抗告人，並於94年2月21日完成移轉登記。依
    民法第244條第1項規定：債務人所為之無償行為，有害及債
    權者，債權人得聲請法院撤銷之。按案外人傅鼎傑與抗告人
    甲○○之贈與行為，係利用贈與方式脫產，減損相對人之償
    債來源，造成相對人日後恐有難以強制執行之虞，故有維持
    暫定狀況之必要，爰依民事訴訟法第532條、第538條之規定
    聲請假處分，並陳明願供擔保，以補釋明之不足。原法院酌
    定擔保金額而准相對人之聲請，委無不合。抗告人雖執：伊
    取得系爭不動產，因系爭不動產設有408萬元之抵押權，故
    非為單純受贈，而係附負擔之贈與，與民法第244條第1項規
    定之無償行為尚屬有間；且系爭不動產之贈與行為為94年2
    月21日，早於碩緯公司與相對人之債務始期即94年8月15日
    ；另碩緯公司未依約繳納本息之日為94年12月15日，距伊取
    得系爭不動產之94年2月21日已逾近10個月之久，足認伊與
    案外人傅鼎傑間之贈與行為，顯未害及相對人之債權，亦無
    「脫產、減損相對人之償債來源，造成債權人日後恐有難以
    強制執行之虞」之情事，本件亦顯不符合假處分之要件云云
    ，指摘原裁定不當，求予廢棄改判。惟查抗告人所辯均係實
    體法上問題，揆諸首揭說明，仍應認抗告為無理由。
三、據上論結，本件抗告為無理由，爰裁定如主文。
中    華    民    國    95    年    3     月    9     日
                  民事第七庭    審判長法  官  鄭三源
                                      法  官  王聖惠
                                      法  官  周美月
正本係照原本作成。
本裁定除以適用法規顯有錯誤為理由，並經本院許可外，不得再
抗告。如提起再抗告，應於收受後10日內委任律師為訴訟代理人
向本院提出再抗告狀。並繳納再抗告費新台幣１千元。
中    華    民    國    95    年    3     月    9     日
                                      書記官  陳啟文


司法院資訊處製作；財團法人民間司法改革基金會備份。
